【裁判字號】    89,交上易,1114
【裁判日期】    890427
【裁判案由】    過失傷害
【裁判全文】
臺灣高等法院臺南分院刑事判決          八十九年度交上易字第一一一四號    Ｇ
      上  訴  人  臺灣臺南地方法院檢察署檢察官
      被      告  乙  ○  ○
右上訴人因被告過失傷害案件，不服臺灣臺南地方法院八十九年度交易字第二五四號
中華民國八十九年四月二十七日第一審判決（起訴案號：臺灣臺南地方法院檢察署八
十八年度偵字第一一七七八號），提起上訴，本院判決如左：
      主      文
上訴駁回。
      事      實
一、乙○○係「德園成股份有限公司」之司機，係從事駕駛業務之人。乙○○於民國
    （下同）八十八年七月三日上午九時許，駕駛ＳＶ─七Ｏ七九號自小貨車運送貨
    物，沿台南縣下營鄉賀建村橋頭往洲子之農路由東向西方向行駛，途經下營鄉賀
    建村水仙宮西三十公尺處，適有甲○○騎乘七四一─六二五三號機車，其後負載
    三捲飼料袋，在同向車道行駛於前，並擬左轉，乙○○應知汽車行駛時，駕駛人
    應注意車前狀況，並隨時採取必要之安全措施，而依當時之天候、路況等情形，
    又無不能注意之情事，竟疏於注意，致其自小貨車車頭保險桿碰擊亦疏於注意貿
    然左轉之甲○○騎乘機車後載飼料袋，使甲○○騎乘之機車偏斜，而撞擊水泥護
    欄，甲○○因而摔落路旁稻田，受有胸壁、腹壁、右大腿多處挫擦及左膝擦傷之
    傷害。
二、案經甲○○訴由台南縣警察局麻豆分局報告台灣台南地方法院檢察署檢察官偵查
    起訴。
      理      由
一、訊據被告乙○○矢口否認有何業務過失傷害犯行，辯稱：當時伊公司有二部車一
    起出去送貨，伊是第二部車，伊駕車在甲○○後面，甲○○可能有注意到第一部
    車已經過，就沒有再注意後方有無車輛而強行左轉，因距離很近，約四、五公尺
    遠，伊就踩剎車，看到甲○○騎的機車偏斜到路邊電線桿，但沒撞到電線桿，是
    撞到旁邊的水泥護欄，當時因為伊與甲○○的機車靠得很近，伊不知道有無撞到
    甲○○，不過伊的小貨車及甲○○的機車，都沒有撞擊的痕跡云云。
二、惟查：
(一)右揭事實業據告訴人甲○○於警訊、偵查及原審審理中指訴綦詳，並有台南縣警
    察局道路交通事故調查報告表一份、現場及肇事車輛照片八張、財團法人台灣基
    督長老教會新樓醫院診斷證明書一紙在卷可按。
(二)次查，檢察官於偵查中勘驗現場及雙方的車輛，雖被告駕駛之自小貨車車頭，及
    告訴人騎乘之機車車尾處，均無明顯之撞擊痕跡。惟本件車禍肇事時，告訴人機
    車後負載有飼料袋三捲，為雙方所不爭，經檢察官比對其高度，地面至機車裝載
    飼料袋之高度為九十公分，而被告自小貨車車前由地面量起九十公分處為保險桿
    位置，有八十八年十月十一日檢察官勘驗筆錄及勘驗現場照片附卷可按。又依告
    訴人指述及當時機車偏移方向觀之，本件應係告訴人騎乘之機車負載之飼料袋，
    受被告自小貨車車頭保險桿碰擊，因而偏移方向，機車才向右撞擊水泥護欄。且
    因碰擊力量非巨，又因機車後負載飼料袋減緩撞擊力，故而雙方車輛均未留有明
    顯撞擊痕跡，此有勘驗筆錄及照片十九張在卷足資佐證，被告所辯雙方車輛均無
    撞擊痕跡，故告訴人受傷及機車偏移與伊無關云云，尚非可採。
(三)按「汽車行駛時，駕駛人應注意車前狀況，並隨時採取必要之安全措施」，道路
    交通安全規則第九十四條第三項定有明文。按被告擔任司機，係職業駕駛人，對
    上開規定應屬熟稔，且依被告肇事當日自行拍攝之現場照片，肇事地點為柏油路
    面，無障礙無缺陷，道路筆直，視野良好，日照光線充足，依當時之客觀狀況，
    並非不能注意，被告竟疏未注意，以致肇事，被告有過失責任甚明；雖告訴人於
    本件事故之發生同有過失，惟被告刑事過失責任仍不解免，又告訴人確因本件車
    禍受傷，被告過失行為與告訴人受傷間有相當因果關係，本件事證已臻明確，被
    告過失之犯行，洵堪認定。
三、查被告乙○○受僱於德園成股份有限公司，擔任營業小貨車司機，係從事業務之
    人，其因業務上之過失致告訴人受傷。核其所為，係犯刑法第二百八十四條第二
    項業務過失傷害罪。原審以被告事證明確，因予適用刑法第二百八十四條第二項
    、第四十一條、罰金罰鍰提高標準條例第一條前段、第二條規定，並審酌被告之
    品行、應負肇事責任之過失程度、所生之危害及其肇事後未與告訴人達成民事上
    之和解及其他一切等情狀，量處被告有期徒刑三月，復諭知如易科罰金以三百元
    折算一日之標準，以資懲儆。本院經核原判決認事用法，並無違誤，量刑亦稱妥
    適。檢察官上訴意旨，指摘原判決不當，非有理由，應予駁回。
四、被告經合法傳喚，無正當理由不到庭，爰不待其陳述逕行判決。
據上論斷，應依刑事訴訟法第三百六十八條、第三百七十一條判決如主文。
本案經檢察官羅清溪到庭執行職務。
中    華    民    國      八十九      年      十      月        十九    日
                                  臺灣高等法院臺南分院刑事第五庭
                                      審判長法官  茆    臺    雲
                                            法官  蔡    長    林
                法官  曾    平    杉
右正本證明與原本無異。
不得上訴。
                                      法院書記官  黃    全    忠
中    華    民    國      八十九      年      十      月     二十一     日
附錄法條：
刑法第二百八十四條第二項：從事業務之人，因業務上之過失傷害人者，處一年以下
                          有期徒刑、拘役或一千元以下罰金，致重傷者，處三年
                          以下有期徒刑、拘役或二千元以下罰金。


司法院資訊處製作；財團法人民間司法改革基金會備份。
